臺灣高等法院臺南分院刑事判決　　　　　96年度上訴字第90號
上　訴　人
即　被　告　甲○○
　　　　　　　　　　現另案臺灣雲林監獄執行中
上列上訴人因違反毒品危害防制條例案件，不服臺灣雲林地方法
院95年度訴字第575號中華民國95年11月24日第一審判決（起訴
案號：臺灣雲林地方法院檢察署95年度毒偵字第560號），提起
上訴，本院判決如下：
    主  文
上訴駁回。
    事  實
一、甲○○前於民國（下同）89年間，因違反毒品危害防制條例
    案件，經台灣雲林地方法院判處應執行有期徒刑9月確定，
    並於91年11月7日縮刑期滿執行完畢。
二、甲○○前因施用第2級毒品案件，經接受觀察、勒戒後，認
    有繼續施用毒品之傾向，而續送強制戒治，於88年6月29日
    停止戒治出所。復因施用第1、2級毒品案件，經由臺灣雲林
    地方法院檢察署檢察官聲請強制戒治，復經裁定停止戒治，
    於91年2月20日執行完畢。又因施用第1、2級毒品案件，經
    臺灣雲林地方法院檢察署檢察官提起公訴，由台灣雲林地方
    法院於94年1月31日以93年度訴字第693號判處應執行有期徒
    刑1年3月，並於94年2月24日確定在案，而於五年內迭次更
    犯施用毒品罪。詎被告仍不知悔改，又基於施用第1級毒品
    海洛因之概括犯意，自94年2月1日起至94年7月11日上午某
    時止，在雲林縣北港鎮○○里○○路89號住處內，以將第1
    級毒品海洛因摻水混合後置於針筒內，注射入手臂之方式，
    連續施用第1級毒品海洛因多次。另基於施用第2級毒品甲基
    安非他命之犯意，於94年7月10日某時，在其上開住處內，
    以將甲基安非他命置於玻璃球內，用火烤燒吸食其煙之方式
    ，施用第2級毒品甲基安非他命1次。嗣為警於94年7月11日
    下午1時30分許，在嘉義縣六腳鄉六斗村275號附近查獲。經
    採集其尿液送驗結果呈「甲基安非他命陽性及嗎啡陽性反應
    」，而悉上情。
三、案經雲林縣警察局北港分局報請臺灣雲林地方法院檢察署偵
    辦後，移轉臺灣臺南地方法院檢察署，再呈請臺灣高等法院
    臺南分院檢察署檢察長核轉臺灣雲林地方法院檢察署檢察官
    偵查起訴。
   理  由
一、前揭事實，業據被告甲○○坦承不諱，並有雲林縣衛生局煙
    毒尿液檢驗成績書及臺灣檢驗科技股份有限公司濫用藥物尿
    液檢驗報告各1份，台灣雲林地方法院89年度訴字第316號判
    決1份、全國施用毒品案件紀錄表、刑事資料查註紀錄表在
    卷可憑，被告甲○○之自白核與事實相符，應可採信。本件
    事證明確，被告甲○○犯行應堪認定。
二、論罪科刑的理由：
  (一)按行為後法律有變更者，適用行為時之法律，但行為後之法
    律有利於行為人者，適用最有利於行為之法律，刑法第2條
    第1項定有明文。本件被告行為後，刑法及刑法施行法業於
    94年2月2日經總統以華總一義字第09400014901號令修正公
    布，並於95年7月1日施行（下稱新刑法，修正前刑法下稱舊
    刑法），參酌最高法院95年5月23日刑事庭第8次會議決議，
    新刑法第2條第1項之規定，係規範行為後法律變更所生新舊
    法律比較適用之準據法，於新刑法施行後，應適用新刑法第
    2條第1項之規定，為「從舊從輕」之比較。另於比較時應就
    罪刑有關之共犯、未遂犯、想像競合犯、牽連犯、連續犯、
    結合犯，以及累犯加重、自首減輕暨其他法定加減原因（如
    身分加減）與加減比例等一切情形，本於統一性及整體性原
    則，綜其全部罪刑之結果而為比較。本案涉及法律變更之部
    分經附表所示比較新舊刑法之規定，以舊刑法有利於被告，
    依新刑法第2條第1項規定，自應適用行為時之舊法。
  (二)按海洛因及甲基安非他命分別為毒品危害防制條例第2條第2
    項第1款、第2款所定之第1級及第2級毒品，不得非法持有、
    施用。核被告甲○○所為，係犯毒品危害防制條例第10條第
    1項施用第1級毒品罪及同條第2項施用第2級毒品罪。
  (三)被告持有海洛因及甲基安非他命行為，為施用之高度行為所
    吸收，均不另論罪。
  (四)被告多次施用第1級毒品之行為，時間緊接，犯罪構成要件
    相同，顯係基於概括犯意反覆為之，為連續犯，應依修正前
    刑法第56條之規定論以連續施用第1級毒品之一罪，並依法
    加重其刑。
  (五)被告所犯上開連續施用第1級毒品及施用第2級毒品之2罪間
    ，犯意各別，罪名互異，應予分論併罰。
  (六)被告前於89年間，因違反毒品危害防制條例案件，經本院判
    處應執行有期徒刑9月確定，並於91年11月7日縮刑期滿執行
    完畢。有臺灣高等法院被告全國前案紀錄表在卷可稽。被告
    前受有期徒刑執行完畢，於五年內再犯本件最重本刑為有期
    徒刑以上之罪，為累犯，應依修正前刑法第47條規定，加重
    其刑，就施用第1級毒品部分並遞加重之。
三、原審因予適用毒品危害防制條例第10條第1項、第2項，刑法
    第11條前段、第2條第1項前段、修正前刑法第56條、修正前
    刑法第47條、修正前刑法第51條第5款，並審酌被告前有多
    次施用毒品犯行，一再施用毒品，不知警惕，於本件再犯施
    用毒品之罪，顯然其尚無斷絕毒品之決心及毅力，自制力甚
    低，然施用毒品係屬自戕行為並未損害他人，其於犯罪後復
    能坦承犯行，犯罪後態度尚佳等一切情狀，就施用第一級毒
    品部分，量處有期徒刑一年四月，施用第二級毒品部分，量
    處有期徒刑八月，並定其應執行刑為壹年拾月。本院核其認
    事用法俱無不合，量刑亦稱妥適，被告上訴意旨，空言指摘
    原判決不當，為無理由，應予駁回。
據上論結，應依刑事訴訟法第368條，判決如主文。
本案經檢察官趙中岳到庭執行職務。
中　　華　　民　　國　　96　　年　　2 　　月　　27　　日
                  刑事第五庭    審判長法　官  楊明章
                                      法　官  顏基典
                                      法　官  楊子莊
以上正本證明與原本無異。
施用第一級毒品罪部分如不服本判決，應於收受本判決後十日內
向本院提出上訴書狀。其未敘述上訴理由者並得於提起上訴後十
日內向本院補提理由書狀（均須按他造當事人之人數附繕本）「
切勿逕送上級法院」。
施用第二級毒品罪部分不得上訴。
　　　　　　　　　　　　　　　　　　　書記官  王全龍
中　　華　　民　　國　　96　　年　　3 　　月　　1 　　日
附錄本案論罪科刑條文：
毒品危害防制條例第10條
施用第一級毒品者，處 6 月以上 5 年以下有期徒刑。
施用第二級毒品者，處 3 年以下有期徒刑。
  附表：
┌──┬────────────┬─────────────┬──────┐
│比較│  舊刑法於本案適用之    │  新刑法於本案適用之      │依從舊從新原│
│法條│  法律效果              │  法律效果                │則比較結果  │
├──┼────────────┼─────────────┼──────┤
│刑法│按「連續數行為而犯同一之│連續犯之規定已刪除，則被告│自以舊刑法以│
│第56│罪名者，以一罪論。但得加│所犯數罪應分論併罰。      │一罪論對被告│
│條  │重其刑至二分之一。」，舊│                          │較有利。    │
│    │刑法第56條定有明文。則被│                          │            │
│    │告於本案係基於概括犯意連│                          │            │
│    │續故買贓物，依此規定，應│                          │            │
│    │以一罪論。              │                          │            │
├──┼────────────┼─────────────┼──────┤
│刑法│按「受有期徒刑之執行完畢│按「受徒刑之執行完畢，或一│不論依新法或│
│第47│，或受無期徒刑或有期徒刑│部之執行而赦免後，五年以內│舊法，被告均│
│條  │一部之執行而赦免後，五年│故意再犯有期徒刑以上之罪者│構成累犯，故│
│    │以內再犯有期徒刑以上之罪│，為累犯，加重本刑至二分之│被告行為時之│
│    │者，為累犯，加重本刑至二│。」，新刑法第47條定有明文│舊法對被告並│
│    │分之一。」，舊刑法第47條│，依此規定，被告為累犯。  │無不利。    │
│    │定有明文，依此規定，被告│                          │            │
│    │為累犯。                │                          │            │
├──┼────────────┼─────────────┼──────┤
│刑法│按「宣告多數有期徒刑者，│按「宣告多數有期徒刑者，於│自以舊刑法對│
│第51│於各刑中之最長期以上，各│各刑中之最長期以上，各刑合│被告較為有利│
│條第│刑合併之刑期以下，定其刑│併之刑期以下，定其刑期。但│。          │
│5款 │期。但不得逾二十年。」舊│不得逾三十年」新刑法第51條│            │
│    │刑法第51條第5 款定有明文│第5 款定有明文。即合併定應│            │
│    │。                      │執行刑之上限較舊刑法為長。│            │
├──┴────────────┴─────────────┴──────┤
│綜合比較結果：                                                          │
│本件舊法對被告均較為有利或並無不利，綜其全部罪刑之比較，本案應一體適用舊│
│刑法。                                                                  │
└────────────────────────────────────┘
